OZAN OZMIH C# TRAINEE



Utrecht 21-08-1995 Rijbewijs B



OVER OZAN

Als een kwaliteits- en resultaatgericht persoon stelt Ozan hoge eisen aan zijn werk. Daarom vind hij het belangrijk om zichzelf voortdurend te ontwikkelen en te verbeteren. Hij werkt goed zelfstandig, maar zijn ondernemende en behulpzame werkwijze maakt hem ook een goede team-player. Zijn werkzaamheden voert hij met grote zorg uit.

Ozan is tijdens zijn minor (scripting for designers) in aanraking gekomen met de IT. Deze minor was gericht op het programmeren in C#. Dit heeft Ozan zo positief ervaren dat hij helemaal verkocht was en heeft het besluit genomen niet verder te gaan met de studie werktuigbouwkunde, maar zijn volledige focus op programmeren te zetten. Hierdoor brengt Ozan al een berg aan kennis met zich mee. Echter wil hij deze kennis nog verder uitbreiden en vervolgens in de praktijk toepassen.

Ozan is communicatief sterk en werk ook graag samen in een team waar het delen en overbrengen van informatie met elkaar belangrijk is. Hij is erg gemotiveerd om de stap naar de IT te maken en te beginnen in de bootcamp. Een toffe job waar ontwikkeling centraal staat is perfect voor Ozan. Hij komt graag op gesprek om zijn motivatie en ervaringen mondeling toe te lichten. Klik <u>hier</u> om nog meer te weten te komen over Ozan.

OPLEIDINGEN

Trainee juli 2022

EXIN Agile Scrum Foundation certificaat Behaald IT specialist software development certificaat Behaald Java SE8 (OCA) certificaat juli 2022 Persoonlijk Leiderschapstraject: Take Charge 2023

Werktuigbouwkunde 2016 - 2022

Hogeschool Utrecht (Niet afgerond) Minor Scripting for Designers

Automotive Engineering 2013 - 2016

Hogeschool van Arnhem en Nijmegen (Niet afgerond)

HAVO TTO 2007 - 2013

St.-Gregorius College

WERKERVARING

Proces Expert Collectie 2019 - 2022

POST NL

Medewerker Collectie 2014 - 2019

POST NL

Innovatieteam stagiair

Heurkens & van Veluw Metaalindustrie

2018 - 2018

BEHANDELD IN TRAINEESHIP

- EXIN Agile Scrum Foundation certificaat
- Object georiënteerd programmeren
- Java / C#
- UMI
- SQL en Data
- Testing
- REST
- JSON
- Mendix
- Javascript / HTML / CSS
- Informatie analyse
- Design Pattern
- DevOps
- DOCKER

BEHANDELD IN SPECIALISATIE

- C#
- .NET framework Visual Studio
- LINQ
- WCF
- XAML / XML
- Lambda
- ASP.net
- MVC
- jQuery
- Microsoft Azure
- Web-api's
- Razor

VAARDIGHEDEN

- C#
- Java
- Arduino
- JavaScript
- SolidWorks
- Github
- AutoCAD
- MS Office

TALENKENNIS

Nederlands uitstekend
Engels uitstekend
Turks goed

HOBBY'S EN INTERESSES

- Technologie
- Techniek
- Wetenschap
- Gamen

PROJECTEN

https://github.com/ozznn